臺灣臺北地方法院刑事判決　　　　　　　93年度訴字第1088號
　　公　訴　人　臺灣臺北地方法院檢察署檢察官
　　被　　　告　甲○○
上列被告因偽造文書等案件，經檢察官提起公訴（九十二年度偵字
第一八九四七號），本院判決如下：
    主  文
甲○○無罪。
    理  由
一、公訴意旨略以：被告甲○○因與乙○○配偶張國昌交往密切
    ，並因妨害家庭案件經法院判處有期徒刑三月確定，甲○○
    竟於民國八十八年七月間某日，意圖為自己不法之所有，在
    乙○○住處竊取乙○○置於皮包內之美商花旗銀行（下稱花
    旗銀行）信用卡（卡號0000000000000000
    號）得逞。復意圖為自己不法之所有及不法之利益，並基於
    概括之犯意，於附表所示之時間、地點持前開花旗銀行信用
    卡，以佯稱自己為持卡人「乙○○」之詐術，刷卡消費如附
    表所示之金額，並連續於信用卡二聯式（持卡人存根聯、特
    約商店存根聯）簽帳單上之持卡人簽名欄偽造如附表所示之
    乙○○姓名之署押，而偽造信用卡簽單之私文書，以表示乙
    ○○確認交易金額與標的，及向發卡銀行簽帳消費之意，以
    作為特約商店經由收單銀行向發卡銀行請款之用，復將上述
    偽造完成之簽帳單中商店存根聯交付如附表所示特約商店人
    員行使，致使各該店員陷於錯誤，而接受刷卡購物，並各交
    付如附表所示金額之財物，詐合計相當於新台幣（下同）三
    萬四千四百八十六元價值之財物與不法利益，足以生損害於
    乙○○本人，與花旗銀行及如附表所示之特約商店對於信用
    卡管理、使用之正確性。嗣因乙○○於同年七月十六發現信
    用卡遺失向發卡公司申請註銷補發，於翌月接獲簽帳單消費
    明細表時，始發現信用卡遭人盜刷，經乙○○調閱相關盜刷
    之簽帳單後，報警查悉上情等語，因認被告涉犯刑法第三百
    二十條第一項之竊盜罪嫌、第二百十六條、第二百十條之行
    使偽造私文書罪嫌及第三百三十九條第一項之詐欺取財罪嫌
    。
二、按犯罪事實應依證據認定之，無證據不得認定其犯罪事實。
    又不能證明被告犯罪者，應諭知無罪之判決，刑事訴訟法第
    一百五十四條第二項、第三百零一條第一項分別定有明文。
    再按，事實之認定，應憑證據，如未能發現相當證據，或證
    據不足以證明，自不能以推測或擬制之方法，為裁判基礎；
    且認定不利於被告之事實須依積極證據，苟積極證據不足為
    不利於被告事實之認定時，即應為有利於被告之認定；另認
    定犯罪事實所憑之證據，雖不以直接證據為限，間接證據亦
    包括在內，然而無論直接證據或間接證據，其為訴訟上之證
    明，須於通常一般之人均不致有所懷疑，而得確信其為真實
    之程度者，始得據為有罪之認定，倘其證明尚未達到此一程
    度，而有合理之懷疑存在而無從使事實審法院得有罪之確信
    時，即應由法院為諭知被告無罪之判決（最高法院四十年台
    上字第八六號、三十年台上字第八一六號、七六年台上字第
    四九八六號判例參照）。
三、本件檢察官認被告涉犯偽造文書等罪嫌，無非係以被告甲○
    ○之供述（九十二年度偵字第一八九四七號偵查卷一第三頁
    至第四頁、第二一頁至第二三頁、同上偵查卷二第一０二頁
    至第一０四頁、第一二０頁、同上偵查卷三第八頁至第十頁
    、第五十三頁）、告訴人乙○○之指訴（同上偵查卷一第二
    五頁至第二六頁、第六六頁至六七頁、第六九頁至第一百頁
    之告訴理由狀、同上偵查卷二第二十頁至第二十八頁、第五
    十五頁至第六十六頁及第一二九頁至第一四五頁告訴理由狀
    、同上偵查卷二第一０二頁至一０四頁、同上偵查卷三第三
    頁、第十三頁至第十六頁告訴理由狀、第五十頁），證人張
    國昌之證述（同上偵查卷一第二七頁至第二八頁、第一一八
    頁至第一二一頁）、花旗銀行信用卡八十八年八月一日消費
    帳單明細表（同上偵查卷一第三十頁）、合作金庫銀行九十
    二年七月十日合金總卡字第０九二００一五七六五號函（同
    上偵查卷一第五頁）、遠東百貨股份有限公司（以下稱遠東
    百貨）八十八年七月八日銷貨驗證日報表（同上偵查卷一第
    三一頁）、松青超市八十八年三月七日、三月十七日、九月
    十二日發票三紙（同上偵查卷一第三九頁）、花旗銀行台北
    分行九十三年五月二十一日九十三政查字第三一四三號函（
    同上偵查卷三第四一頁）、簽帳單影本十七紙（同上偵查卷
    一第四十頁至第五六頁）、台北縣政府警察局新店分局（以
    下稱新店分局）遺失案件證明申請書（同上偵查卷一第一四
    二頁）、乙○○八十八年七月八日、十一日及十六日之加班
    簽到簿（同上偵查卷一第一三七頁至第一四０頁）、法務部
    調查局九十三年七月六日調科貳字第０九三００二六０一五
    ０號鑑定通知書（同上偵查卷三第四五頁至第四七頁）、被
    告身著黑色ＣＵＣＣＩ上衣照片一張（同上偵查卷二第三七
    頁）等資為論據。
四、本件檢察官主張之證據如上列所示，各該證據是否具有證據
    能力，應先分述之：
  (一)告訴人即證人乙○○於警詢、檢察官偵查中及本院審理時之
    證述：
    告訴人乙○○於警詢、檢察官偵查中時所為之指訴，係基於
    告訴人地位為之，而為被告以外之人於審判外之言詞陳述，
    依刑事訴訟法第一百五十九條第一項之規定，前述指訴原則
    上不具證據能力；惟告訴人乙○○於本院九十三年十二月二
    十八日審理時，已基於證人地位、經合法具結、並在賦予被
    告對質詰問機會之情形下為證述，則其前開基於告訴人地位
    所為之指訴，即因其在本件公判庭至本院作證，而取得證據
    能力。
  (二)被告甲○○於警詢、檢察官偵查中及本院審理時之供述：
    被告對於上開檢察官所提出其於警詢及檢察官偵查中之供述
    ，於本院九十三年十一月十六日行準備程序時供稱具有任意
    性（當日準備程序筆錄參照），且其供述內容即「沒有盜刷
    告訴人之信用卡」等情，與檢察官主張之事實有關聯性，故
    依刑事訴訟法第一百五十六條第一項之規定，被告前開供述
    在
    本件訴訟上乃有證據能力。
  (三)證人張國昌於警詢及檢察官偵查中之證述：
    證人張國昌於警詢及檢察官偵查時時所為之證述，為被告以
    外之人於審判外之言詞陳述，依刑事訴訟法第一百五十九條
    第一項之規定，前述指訴原則上不具證據能力；惟檢察官、
    被告於本院九十三年十一月十六日準備程序及九十四年三月
    二日審理時均同意將其供述作為證據使用（當日筆錄參照）
    ，且其證述內容即「宏明綜合醫院之統一編號為00000
    000號，張國昌為該醫院之股東，及被告有無竊取告訴人
    之信用卡並盜刷」等情，與檢察官主張之事實有關聯性，而
    張國昌作成前開證述時亦無任何不適當之情況，故依刑事訴
    訟法第一百五十九條之五第一項規定其乃有證據能力。
  (四)花旗信用卡八十八年八月一日消費帳單明細表：
    此係花旗銀行台北分行所製作，用以表示告訴人乙○○每月
    之消費紀錄資料等情，為被告以外之人在審判外之書面陳述
    ，依刑事訴訟法第一百五十九條第一項之規定，原則上不具
    證據能力；惟此係銀行內從事業務之人依據公司電腦先前交
    易之資料製作而與以列印，此項資料係根據信用卡交易之業
    務過程不間斷、有規律而準確之記載，正確性較高，依刑事
    訴訟法第一百五十九條之四第二款之規定，該等消費帳單明
    細表具有證據能力。
　(五)合作金庫銀行九十二年七月十日合金總卡字第０九二００一
  　五七六五號函：
  　此係合作金庫銀行所製作，函文內容為被告甲○○為該銀行
    所核發「0000000000000000」卡號之信用卡持卡人等情，為
    被告以外之人在審判外之書面陳述，依刑事訴訟法第一百五
    十九條第一項之規定，原則上不具證據能力；惟檢察官、被
    告於本院九十三年十一月十六日準備程序及九十四年三月二
    日審理時均同意將其供述作為證據（當日筆錄參照），且其
    函文內容與檢察官主張之事實「被告小額金額刷卡習慣」有
    關聯性，而合作金庫銀行作成前開函文時亦無任何不適當之
    情況，故依刑事訴訟法第一百五十九條之五第一項規定其乃
    有證據能力。
  (六)下稱遠東百貨八十八年七月八日銷貨驗證日報表：
    此係遠東百貨所製作，為被告以外之人在審判外之書面陳述
    ，依刑事訴訟法第一百五十九條第一項之規定，原則上不具
    證據能力；惟檢察官、被告於本院九十三年十一月十六日準
    備程序及九十四年三月二日審理時均同意將其供述作為證據
    （當日筆錄參照），且其銷貨驗證日報表內容為「當日遠東
    百貨有一筆九百八十元之銷貨紀錄，該筆銷貨是使用被告之
    信用卡支付，並應當時購買消費者之要求在開立發票打上00
    000000號之統一編號」與檢察官主張之事實有關聯性，而遠
    東銀行作成前開函文時亦無任何不適當之情況，故依刑事訴
    訟法第一百五十九條之五第一項規定其乃有證據能力。
  (七)松青超市八十八年三月七日、三月十七日、九月十二日發票
    三紙：
    此係松青超市收銀員所製作，為被告以外之人在審判外之書
    面陳述，依刑事訴訟法第一百五十九條第一項之規定，原則
    上不具證據能力；惟此係超商內從事業務之人依據顧客購買
    交易之資料製作而與以列印之業務過程不間斷、有規律而準
    確之記載，正確性較高，依刑事訴訟法第一百五十九條之四
    第二款之規定，該發票三紙具有證據能力。
  (八)花旗銀行九十三年五月二十一日九十三年政查字第三一四三
    號函：
    此係花旗銀行所製作，函文內容為告訴人乙○○之信用卡於
    八十八年八月有掛失補發新卡之紀錄，且有遭到刷之明細表
    等情，為被告以外之人在審判外之書面陳述，依刑事訴訟法
    第一百五十九條第一項之規定，原則上不具證據能力；惟檢
    察官、被告於本院九十三年十一月十六日準備程序及九十四
    年三月二日審理時均同意將其供述作為證據（當日筆錄參照
    ），且其函文內容與檢察官主張之事實「告訴人之信用卡遭
    盜刷使用」有關聯性，而花旗銀行作成前開函文時亦無任何
    不適當之情況，故依刑事訴訟法第一百五十九條之五第一項
    規定其乃有證據能力。
  (九)簽帳單影本十七紙：
    此係由各特約商店，根據顧客消費而予以當場列印之資料，
    為被告以外之人在審判外之書面陳述，依刑事訴訟法第一百
    五十九條第一項之規定，原則上不具證據能力；惟檢察官、
    被告於本院九十三年十一月十六日準備程序及九十四年三月
    二日審理時均同意將其供述作為證據（當日筆錄參照），且
    該等簽帳單與檢察官主張之事實「被告盜刷告訴人之信用卡
    」有關聯性，而各特約商店列印該十七張簽帳單時亦無任何
    不適當之情況，故依刑事訴訟法第一百五十九條之五第一項
    規定其乃有證據能力。
  (十)新店分局遺失案件證明申請書：
  　此係新店分局員警，依告訴人之報案所為之書面紀錄，核其
    本質，乃為被告以外之人於審判外之書面陳述，依刑事訴訟
    法第一百五十九條第一項之規定，不具證據能力；且前述證
    據性質上雖為公務員職務上所製作之紀錄文書，但既為針對
    本件個案作成，即與刑事訴訟法第一百五十九條之四第一款
    所示，可經常處於可受公開檢查（Public Inspection）之
    狀態，設有錯誤，甚易發現而予及時糾正之例行性紀錄文書
    有間（該條款立法理由參照），是非刑事訴訟法第一百五十
    九條之四第一款所謂得成為傳聞例外之公文書，仍為被告以
    外之人在審判外之書面陳述，依刑事訴訟法第一百五十九條
    第一項之規定，原則上不具證據能力；惟檢察官、被告於本
    院九十三年十一月十六日準備程序及九十四年三月二日審理
    時均同意作為證據使用（當日筆錄參照），且該遺失案件證
    明申請書與檢察官主張之事實「告訴人之信用卡有遺失之事
    實」有關聯性，而新店分局作成前開申請書時亦無任何不適
    當之情況，故依刑事訴訟法第一百五十九條之五第一項規定
    其乃有證據能力。
  (十一)告訴人乙○○八十八年七月八日、十一日及十六日之加班簽
    到簿：
    此係由告訴人任職單位之員工，因證明確有加班事由而在簽
    到簿上簽名之文件，為被告以外之人在審判外之書面陳述，
    依刑事訴訟法第一百五十九條第一項之規定，原則上不具證
    據能力；惟檢察官、被告於本院九十三年十一月十六日準備
    程序及九十四年三月二日審理時均同意將其供述作為證據（
    當日筆錄參照），且該簽到簿與檢察官主張之事實「告訴人
    信用卡被盜刷之同一時間，有在工作場所加班之情形」有關
    聯性，該簽到簿之製作及各工作人員之簽名亦無任何不適當
    之情況，故依刑事訴訟法第一百五十九條之五第一項規定其
    乃有證據能力。
  (十二)法務部調查局九十三年七月六日調科貳字第０九三００二六
    ０一五０號鑑定通知書：
    此為法務部調查局接受偵查中檢察官之囑託，針對具體個案
    ，而依刑事訴訟法第二百零八條之委託所為之鑑定，而非檢
    察署檢察長以概括授權之鑑定方式為之，依刑事訴訟法第一
    百九十八條、第二百零六條之規定，其性質上屬於鑑定報告
    ，且該鑑定報告對於鑑定方法、鑑定分析，及鑑定結果均有
    詳細說明，依刑事訟訟法第一百五十九條第一項之規定，屬
    傳聞法則之例外，有證據能力。
五、訊據被告固承認有小額消費刷卡習慣，惟堅決否認有何竊盜
    、行使偽造私文書及詐欺取財等犯行，辯稱：我沒有偷乙○
    ○之信用，也沒有盜刷雲之信用卡等語。經查：
    關於告訴人乙○○在八十八年七月十六日發現信用卡失竊，
    並在隔日即同年七月十七日向銀行掛失，經過一個月收到帳
    單後，才發現遭盜刷十九筆且部分盜刷的時間係在告訴人尚
    在工作場所加班之時間等情，此經告訴人於本院審理時到庭
    供述明確，並有花旗銀行八十八年八月一日消費帳單明細表
    、花旗銀行九十三年五月二十一日九十三政查字第三一四三
    號函、九十四年一月二十六日（九十四）政查字第五二三九
    號、簽帳單影本十七紙、新店分局遺失案件證明申請書、加
    班簽到簿等在卷足憑，此部分在本件訴訟上已經可以得到認
    定，亦為被告所不爭執，是本件訴訟上檢察官乃應舉證證明
    被告是否竊取告訴人之信用卡，並更進一步盜刷告訴人信用
    卡而有行使偽造私文書及詐欺之犯行。
六、茲依上開本院認定有證據能力之證據，論述如後：
  (一)告訴人乙○○在本院九十三年十二月二十八日審理時，以證
    人之
    班時，發現自己使用多年之信用卡（發卡銀行為花旗銀行、
    卡號為0000000000000000號）遺失，並在隔天向銀行掛失，
    且當時銀行回報並未遭盜刷。在該信用卡未遺失前，一直放
    在自己皮夾，並未借用任何人使用。申報遺失後，花旗銀行
    在七月底即補發新卡。我於經過一個月後，收受銀行傳真之
    帳單，始發現遭盜刷十九筆，此時才向警局就竊盜部分備案
    。並在九十二年二月三日提出偽造文書之告訴。後我以花旗
    銀行所提供之帳單，逐筆至特約商店核對，發現其中遠東百
    貨銷售月結單上，在八十八年七月八日之銷貨有一筆註記打
    上證人張國昌經營公司之統一編號00000000號，根據簽帳單
    之資料，並透過店員之協助找出該簽帳單所消費之商品，其
    中有二件黑色ＣＵＣＣＩ之上衣，及一件皮爾卡登之褲子，
    而同年七月十日，在慶祝我通過委任升等之場合，證人張國
    昌即穿著黑色ＣＵＣＣＩ之上衣，再隔幾天，被告亦穿著同
    一件ＣＵＣＣＩ之上衣等語（本院九十三年十二月二十八日
    審判筆錄參照），並有遠東百貨八十八年七月八日銷貨驗證
    日報表、被告穿著該上衣之照片以資證明。(2)證人張國昌曾
    拿回三張松青超市之發票，而此三張發票，均是被告以其自
    己之信用卡刷卡消費，並打上證人張國昌經營之公司統一編
    號00000000號，此與我遭盜刷之部分特約商店相同，亦有相
    同之統一編號，且這些商店皆與被告之住所有地緣關係等語
    （本院九十三年十二月二十八日審判筆錄參照），並有合作
    金庫九十二年七月十日合金總卡字第０九二００一五七六五
    號函、松青超市三紙發票為證。
  (二)檢察官以告訴人乙○○之指訴為證據，認定被告有上述犯嫌
    ，無非係以：盜刷消費之發票打有證人張國昌經營公司之
    統一編號、被告及證人張國昌曾穿著與盜刷所消費購買相
    同之上衣、被告有小額消費之習慣與遭盜刷金額類似、
    盜刷消費之商店與被告有地緣關係等間接證據欲推論出被告
    竊取告訴人之信用卡並盜刷之主要事實，衡諸檢察官上開論
    斷過程，其所隱含者之檢察官推理過程似係以經驗法則為之
    推理證明被告有前開其所起訴之犯罪事實，而本件於訴訟上
    欲認檢察官所起訴被告之犯罪事實為真，其唯一應於訴訟上
    證明之直接待證事實乃被告有無竊取告訴人信用卡並進而持
    卡盜刷之事實，故檢察官以經驗法則為之證明此項主要唯一
    待證事實，雖無不可，惟如前所述，依吾人一般社會生活經
    驗，被告縱曾穿著與盜刷告訴人信用卡消費所購買之相同衣
    服、有小額消費習慣、盜刷消費之商店與被告有地緣關係、
    發票上之統一編號被告亦知悉並有使用習慣等情，亦不足於
    訴訟上直接或間接證明推論信用卡為被告所竊取並盜刷，其
    間似尚欠缺任何以該經驗法則得以證明他項間接事實存在，
    再以該他間接事實證明本件主要待證事實存在之關聯性，惟
    檢察官並未具體言明其所用以證明此項事實存在之經驗法則
    內容為何，復未說明其係以如何之「必然性」經驗法則為之
    確保其所為上述推理論斷過程之高度蓋然性，本院自難率爾
    認定被告有檢察官所起訴之前開犯行。
  (三)檢察官另以法務部調查局鑑定通知書認定告訴人遭盜刷之信
    用卡簽帳單上之簽名筆跡與被告相符，以為被告行使偽造私
    文書之證據，惟該鑑定通知書之鑑定結果為：「甲類（盜
    刷之簽帳單簽名）簽名字跡與乙類（乙○○之簽名）簽名字
    跡筆劃特徵不同。有關代筆（或模仿）之字跡，由於書寫
    者可能刻意改變（或隱藏）其固有運筆習慣，故難憑涉案對
    象之常態筆跡以與系爭字跡比對確認異同。本案供參之丙類
    （被告甲○○筆跡）字跡雖與甲類（盜刷簽帳單簽名）字跡
    有部分筆劃特徵類似，但亦有不符之處，故無法認定兩類字
    跡是否出於同一人手筆」。是依上開鑑定結果，無法說服本
    院就盜刷信用卡簽帳單上之簽名乃出自於被告所為並達到無
    庸置疑確信之程度，公訴人雖已盡此部份提出證據之責任，
    惟該證據尚不足以證明被告有行使偽造私文書及詐欺取財犯
    行，不足為被告不利之認定。
  (四)至於證人張國昌在警詢時證述：告訴人未將信用卡交付其使
    用，所以不可能由伊交付與被告使用，更不能由被告所偷竊
    等語（九十二年度偵字第一八九四七號偵查卷一第二十八頁
    參照）。惟其在偵查中則表示：告訴人很久以前就知道被告
    盜刷其信用卡，且前述遭盜刷購買之二件ＣＵＣＣＩ之黑色
    上衣，及一件皮爾卡登之褲子，是告訴人所購買，至於ＣＵ
    ＣＣＩ之黑色上衣之所以穿在被告身上是因為證人張國昌自
    己拿給被告穿著等語（同上偵查卷二第一一九頁），證人張
    國昌所述不僅前後證述矛盾，且關於ＣＵＣＣＩ之黑色上衣
    乙節所述，與告訴人所述不符，亦與被告所述不同，是本院
    認證人張國昌於警詢及偵查中之證述，均無法直接或間接得
    以證明被告有檢察官所起訴之前開犯行，亦需加以說明。
七、綜上所述，檢察官在本件訴訟上所提出之上開證據均未能證
    明被告有竊盜、行使偽造私文書、詐欺取財等犯行，此外，
    復查無其他積極證據足證被告有上述犯行，揆諸前開說明，
    既不能證明被告犯罪，即應為被告無罪之諭知。
據上論斷，應依刑事訴訟法第三百零一條第一項前段，判決如主
文。
本案經檢察官陳舒怡到庭執行職務。
中　　華　　民　　國　　94　　年　　4 　　月　　6 　　日
　　　　　　　　　刑事第九庭審判長法　官　葉建廷
                                  法  官  官信成
                                  法  官  葉珊谷
以上正本證明與原本無異。
檢察官如不服本判決，應於判決送達後10日內，向本院提出上訴
狀（被告於本件並無上訴利益，不得提起上訴；告訴人乙○
○如對於本判決不服者，應向檢察官提出聲請，由檢察官斟酌是
否提起上訴不得直接向本院提起上訴，其上訴期間之計算，係以
檢察官收受判決正本之日期為準，並非以告訴人收受本判決之時
間為準）。
　　　　　　　　　　　　　　　　  書記官　顏淑華
中　　華　　民　　國　　94　　年　　4 　　月　　6 　　日
附表：
   ┌──┬─────────┬────────────┬─────────┐
　 │編號│　　盜刷時間　　　│盜刷之地點　　　　　　　│　金　額（新台幣）│
　 ├──┼─────────┼────────────┼─────────┤
　 │一　│八十八年七月八日　│印地安舞廳有限公司　　　│三千一百二十四元　│
　 ├──┼─────────┼────────────┼─────────┤
　 │二　│八十八年七月八日　│遠東百貨寶慶店　　　　　│九百八十元　　　　│
　 ├──┼─────────┼────────────┼─────────┤
　 │三　│八十八年七月八日　│遠東百貨寶慶店　　　　　│一千九百六十元　　│
　 ├──┼─────────┼────────────┼─────────┤
　 │四　│八十八年七月十日　│忠正大旅社有限公司　　　│一千元　　　　　　│
　 ├──┼─────────┼────────────┼─────────┤
　 │五　│八十八年七月十日　│松青商業（股）公司信義店│八百七十元　　　　│
　 ├──┼─────────┼────────────┼─────────┤
　 │六　│八十八年七月十日　│兄弟大飯店　　　　　　　│一千四百四十七元　│
　 ├──┼─────────┼────────────┼─────────┤
　 │七　│八十八年七月十一日│屈臣氏百佳股份有限公司　│二百八十四元　　　│
　 ├──┼─────────┼────────────┼─────────┤
　 │八　│八十八年七月十一日│松青商業（股）公司信義店│二百五十二元　　　│
　 ├──┼─────────┼────────────┼─────────┤
　 │九　│八十八年七月十一日│見達股份有限公司　　　　│五百八十五元　　　│
　 ├──┼─────────┼────────────┼─────────┤
　 │十　│八十八年七月十二日│印地安舞廳有限公司　　　│三百四十一元　　　│
　 ├──┼─────────┼────────────┼─────────┤
　 │十一　│八十八年七月十二日│大東名店股份有限公司　　│七百八十元　　　　│
　 ├──┼─────────┼────────────┼─────────┤
　 │十二　│八十八年七月十三日│印地安舞廳有限公司　　　│一千八百八十一元　│
　 ├──┼─────────┼────────────┼─────────┤
　 │十三　│八十八年七月十三日│遠東百貨寶慶店　　　　　│五百七十五元　　　│
　 ├──┼─────────┼────────────┼─────────┤
　 │十四　│八十八年七月十四日│遠東百貨寶慶店　　　　　│六百三十元　　　　│
　 ├──┼─────────┼────────────┼─────────┤
　 │十五　│八十八年七月十四日│金石堂圖書股份有限公司　│九十元　　　　　　│
　 ├──┼─────────┼────────────┼─────────┤
　 │十六　│八十八年七月十四日│屈臣氏百佳股份有限公司　│七十九元　　　　　│
　 ├──┼─────────┼────────────┼─────────┤
　 │十七　│八十八年七月十五日│松青商業（股）公司信義店│三百零四元　　　　│
　 ├──┼─────────┼────────────┼─────────┤
　 │十八　│八十八年七月十五日│見達股份有限公司　　　　│九十元　　　　　　│
　 ├──┼─────────┼────────────┼─────────┤
　 │十九　│八十八年七月十六日│東源金銀珠寶有限公司　　│一萬零六百元　　　│
　 └──┴─────────┴────────────┴─────────┘
